【裁判字號】    95,訴,552
【裁判日期】    950630
【裁判案由】    毒品危害防制條例
【裁判全文】
臺灣臺北地方法院刑事判決               95年度訴字第552號
公  訴  人  臺灣臺北地方法院檢察署檢察官
被      告  乙○○
上列被告因毒品危害防制條例案件，經檢察官提起公訴（臺灣臺
北地方法院檢察署九十五年度毒偵字第五七三號），及移送併案
審理（臺灣板橋地方法院檢察署九十五年度毒偵字第二○一○號
、第三一七一號），被告於準備程序中就被訴事實為有罪之陳述
，經本院合議庭裁定改用簡式審判程序，判決如下：
    主  文
乙○○連續施用第二級毒品，累犯，處有期徒刑壹年。扣案之如
附表二編號一至三所示海洛因小包均沒收銷燬之。
    主  文
一、乙○○於民國八十七年間，因施用第一級毒品海洛因案件，
    經送觀察勒戒後，認有繼續施用傾向，經送戒治處所強制戒
    治，於八十九年七月十六日強制戒治期滿，經臺灣板橋地方
    法院檢察署檢察官以八十九年度戒毒偵字第五○○號為不起
    訴處分確定，復於九十一年間，因施用第一級毒品海洛因、
    第二級毒品安非他命案件，經臺灣板橋地方法院以九十一年
    度毒聲字第三八八八號裁定送強制戒治，於九十二年十二月
    十日強制戒治執行完畢後釋放；另於九十一年間，因施用第
    一級毒品海洛因、第二級毒品安非他命及竊盜案件，經臺灣
    板橋地方法院以九十二年度訴字第二六二號、九十二年度易
    字第九八八號、九十二年度易字第二九六號分別判處有期徒
    刑十月、六月、七月確定，並經臺灣板橋地方法院以九十二
    年度聲字第二三三一號裁定應執行有期徒刑一年九月確定，
    於九十四年七月三十一日執行完畢，猶不知悔改；詎乙○○
    仍未戒除毒癮，又基於施用第一級毒品海洛因之概括犯意，
    自九十四年十二月間某時起至九十五年四月十九日止，連續
    在臺北縣三峽鎮○○路五十七巷六號住處等地，以海洛因摻
    水後注射之方式施用海洛因數次，嗣於如附表一編號一至三
    所示時間、地點為如附表一編號一至三所示單位查獲，並扣
    得如附表一編號一至三所示之海洛因。
二、案經臺北市政府警察局大安分局訴請臺灣臺北地方法院檢察
    署檢察官偵查起訴及臺北縣政府警察局三峽分局報請臺灣板
    橋地方法院檢察署檢察官併案審理。
    理  由
一、前揭犯罪事實，業據被告於警詢（見偵一卷第七至十頁、偵
    三卷第五、六頁、偵四卷第四、五頁）、偵查（見偵一卷第
    三八、三九頁、見偵四卷第四六、四七頁）、本院準備程序
    及審理中坦承不諱（見本院卷第九十、九三頁），且被告於
    九十五年一月二十六日、三月四日、四月十九日所採集尿液
    ，經以ＥＩＡ酵素免疫分析法、ＧＣ／ＭＳ氣相層析質譜儀
    法檢驗結果，均呈鴉片類嗎啡陽性反應，有臺灣檢驗科技股
    份有限公司九十五年二月二十四日濫用藥物尿液檢驗報告（
    見偵二卷第十七頁）、九十五年三月二十日濫用藥物尿液檢
    驗報告（見偵三卷第五七頁）及九十五年五月二十二日濫用
    藥物尿液檢驗報告（見偵四卷第七一頁）附卷足憑，並有臺
    北市政府警察局大安分局搜索扣押筆錄暨扣押物品目錄表（
    見偵一卷第十一至十四頁）、扣案毒品照片（見偵一卷第十
    七頁）及臺北縣政府警察局三峽分局三峽派出所搜索扣押筆
    錄暨扣押物品目錄表（見偵三卷第十至十四頁、第三五頁，
    偵四卷第八至十二頁）附卷足憑，又扣案之如附表二編號一
    、二所示毒品經送法務部調查局以化學呈色法、氣相層析質
    譜儀分析法檢驗結果，均含海洛因成分，如附表二編號一所
    示海洛因淨重○．八三公克、空包裝重：○．二二公克，如
    附表二編號二所示海洛因淨重○．○三公克、空包裝重：○
    ．二○公克，有法務部調查局九十五年四月十四日調科壹字
    第○二○○○七八八六號鑑定通知書（見本院卷第二九頁）
    、九十五年六月二日調科壹字第○六○○一一七九五號鑑定
    通知書（見本院卷第四六頁）附卷可參，又扣案之如附表二
    編號三所示毒品經臺北縣政府警察局三峽分局警員以簡易快
    速篩檢試劑初步檢驗有嗎啡、海洛因反應，毛重○．二四公
    克、淨重：○．○四公克，有臺北縣政府警察局查獲初步涉
    嫌毒品危害防制條例毒品初步檢驗報告書在卷可資佐證（見
    偵四卷第十三頁），堪認被告之自白與事實相符，應屬可採
    。又被告於八十七年間，因施用第一級毒品海洛因案件，經
    送觀察勒戒後，認有繼續施用傾向，經送戒治處所強制戒治
    ，於八十九年七月十六日強制戒治期滿，經臺灣板橋地方法
    院檢察署檢察官以八十九年度戒毒偵字第五○○號為不起訴
    處分確定，復於九十一年間，因施用第一級毒品海洛因、第
    二級毒品安非他命案件，經臺灣板橋地方法院以九十一年度
    毒聲字第三八八八號裁定送強制戒治，於九十二年十二月十
    日強制戒治執行完畢後釋放，有臺灣高等法院被告前案紀錄
    表在卷可查（見本院卷第四至二二頁），是被告於強制戒治
    執行完畢釋放後五年內再犯本件施用毒品罪，已堪認定，本
    件事證明確，應依法論科。
二、核被告所為，係犯毒品危害防制條例第十條第一項施用第一
    級毒品罪。其持有扣案第一級毒品海洛因之低度行為，為施
    用之高度行為吸收，不另論罪。又被告多次施用第一級毒品
    海洛因之犯行，時間緊接、方法相近、觸犯構成犯罪要件相
    同之罪名，顯係基於概括犯意為之，應依連續犯之規定論以
    一罪，並加重其刑。公訴人起訴事實雖未敘及被告於九十五
    年一月二十七日至同年四月十九日期間連續施用第一級毒品
    海洛因之犯行，然該部分事實與公訴人起訴之事實既具有連
    續犯之裁判上一罪關係，應為起訴效力所及，本院自應併予
    審究。又被告另於九十一年間，因施用第一級毒品海洛因、
    第二級毒品安非他命、竊盜案件，經臺灣板橋地方法院以九
    十二年度訴字第二六二號、九十二年度易字第九八八號、九
    十二年度易字第二九六號分別判處有期徒刑十月、六月、七
    月確定，並經臺灣板橋地方法院以九十二年度聲字第二三三
    一號裁定應執行有期徒刑一年九月確定，於九十四年七月三
    十一日執行完畢，有臺灣高等法院被告前案紀錄表一份在卷
    可稽（見本院卷第四至二二頁），其曾受有期徒刑之執行完
    畢，於五年以內再犯本件有期徒刑以上之罪，為累犯，應依
    刑法第四十七條之規定，加重其刑，並依法遞加之。爰審酌
    被告前已有如事實欄所述之施用毒品前科，此有臺灣高等法
    院被告前案紀錄表在卷可按，應知施用毒品對個人身心健康
    戕害甚鉅，猶不知悛悔，仍一再施用毒品，然於犯後尚能坦
    承犯行，及其品行、犯罪之動機、目的、所受之刺激、手段
    、智識程度、所生危害等一切情狀，量處如主文所示之刑，
    以示懲儆。扣案之如附表一編號一至三所示海洛因三小包係
    第一級毒品，應依毒品危害防制條例第十八條第一項前段之
    規定，沒收銷燬之。
據上論斷，應依刑事訴訟法第二百七十三條之一第一項、第二百
九十九條第一項前段，毒品危害防制條例第十條第一項、第十八
條第一項前段，刑法第十一條前段、第五十六條、第四十七條，
判決如主文。
本案經檢察官甲○○到庭執行職務。
中    華    民    國    95    年    6    月    30     日
                  刑事第十四庭  法  官  李家慧
上正本證明與原本無異。
如不服本判決，應於判決送達後10日內向本院提出上訴狀（應抄
附繕本）。告訴人或被害人如對於本判決不服者，應具備理由請
求檢察官上訴，其上訴期間之計算係以檢察官收受判決正本之日
期為準。
                                書記官  楊文祥
中    華    民    國    95    年    7    月     3     日
附錄法條：
毒品危害防制條例第10條
施用第一級毒品者，處 6 月以上 5 年以下有期徒刑。
施用第二級毒品者，處 3 年以下有期徒刑。


司法院資訊處製作；財團法人民間司法改革基金會備份。
